【裁判字號】    98,財管,24
【裁判日期】    980511
【裁判案由】    指定遺產管理人
【裁判全文】
臺灣屏東地方法院民事裁定              98年度財管字第24號
聲  請  人  甲○○
上列聲請人聲請選任被繼承人乙○○之遺產管理人事件，本院裁
定如下：
    主  文
選任黃見志律師為被繼承人乙○○（男，民國六十三年十月三日
出生，身分證統一編號：Ｚ000000000號）之遺產管理
人。
程序費用新台幣壹仟元由被繼承人乙○○之遺產負擔。
    理  由
一、本件聲請意旨略以：被繼承人乙○○（男，民國○○年○○月○
    日生，身分證統一編號：Ｚ000000000號，最後住所地為屏東
    縣潮州鎮○○里○○街12號5 樓之3） 為聲請人之胞弟，被
    繼承人乙○○於98年2 月14日死亡，其全部法定繼承人皆已
    死亡或拋棄繼承，其親屬會議復未於繼承開始後一個月內選
    定遺產管理人。聲請人為乙○○之胞姐，係利害關係人，為
    此聲請選任被繼承人乙○○之遺產管理人，並提出戶籍謄本
    、身分證影本、繼承系統表、本院98年3 月12日屏院惠家慧
    字第98繼254 號函等件為證。
二、按繼承開始時，繼承人有無不明者，由親屬會議於一個月內
    選定遺產管理人；無親屬會議或親屬會議未於前條所定期限
    內選定遺產管理人者，利害關係人或檢察官，得聲請法院選
    任遺產管理人，並由法院依公示催告程序，定六個月以上之
    期限，公告繼承人，命其於期限內承認繼承；又被繼承人之
    所有繼承人均拋棄其繼承權者，準用關於無人承認繼承之規
    定，民法第1177條、第1178條第2 項、第1176條第6 項分別
    定有明文。
三、查聲請人主張其為被繼承人乙○○之胞姐，被繼承人乙○○
    於98年2 月14日死亡，其全部法定繼承人皆已死亡或拋棄繼
    承，其親屬會議復未於繼承開始後一個月內選定遺產管理人
    等情，業據其提出戶籍謄本、身分證影本、繼承系統表、本
    院98年3 月12日屏院惠家慧字第98繼254 號函等件為證，自
    堪信為真實。揆諸首揭法條規定與說明，聲請人既為被繼承
    人乙○○之胞姐，應屬利害關係人無疑，其向本院聲請選任
    被繼承人乙○○之遺產管理人，當屬有據。本院審酌被繼承
    人之繼承人均已拋棄繼承，應無意願擔任遺產管理人，並認
    為黃見志律師乃屏東律師公會成員，法學素養深厚，與聲請
    人及被繼承人間均無何利害關係，有利於管理及處理被繼承
    人乙○○後續之遺產問題，爰依聲請選任黃見志律師為被繼
    承人乙○○之遺產管理人。另聲請人雖聲請本院指定其為被
    繼承人乙○○之遺產管理人，並嗣後補陳於98年4 月22日做
    成之親屬會議紀錄，以證明被繼承人乙○○之親屬會議決議
    選任甲○○即聲請人為被繼承人乙○○之遺產管理人，惟查
    ，該親屬會議紀錄未於繼承開始時一個月內做成，不符合上
    開規定，且係於聲請人提出本件聲請之後始做成，則考量聲
    請人與被繼承人之債權人間有利益衝突之虞，故認不宜由聲
    請人任被繼承人乙○○之遺產管理人，併予敘明。
四、依非訟事件法第24條第1 項、第157 條，裁定如主文。
中    華    民    國    98    年    5     月    11    日
                        家事庭法  官  林美靜
以上正本係照原本作成。
如不服本裁定應於送達後10日內向本院提出抗告狀。
中    華    民    國    98    年    5     月    11    日
                              書記官  葉祝君


司法院資訊處製作；財團法人民間司法改革基金會備份。
